【裁判字號】    92,訴,1481
【裁判日期】    921128
【裁判案由】    毒品危害防制條例
【裁判全文】
臺灣桃園地方法院刑事判決                        九十二年度訴字第一四八一號
    公  訴  人  臺灣桃園地方法院檢察署檢察官
    被      告  甲○○
右列被告因毒品危害防制條例案件，經檢察官提起公訴（九十二年度偵字第五三七、
一０七九、二六六０號），本院裁定改依簡式審判程序，判決如左：
    主    文
甲○○連續施用第一級毒品，處有期徒刑捌月，扣案之第一級毒品海洛因壹包（驗餘
淨重零點參貳公克）、第一級毒品海洛因壹小包（驗餘淨重零點壹伍公克）、第一級
毒品海洛因一包（驗餘淨重零點零壹公克）沒收銷燬之，扣案之注射針筒玖支，均沒
收。又連續施用第二級毒品，處有期徒刑陸月。應執行有期徒刑壹年，扣案之第一級
毒品海洛因壹包（驗餘淨重零點參貳公克）、第一級毒品海洛因壹小包（驗餘淨重零
點壹伍公克）、第一級毒品海洛因一包（驗餘淨重零點零壹公克）沒收銷燬之，扣案
之注射針筒玖支，均沒收。
    事    實
一、甲○○於民國八十九年及九十一年間因施用毒品案件，經本院先後於八十九年一
    月二十九日以八十九年度毒聲字第七三六號、九十一年度毒聲字第三六八三號裁
    定送觀察、勒戒後，均認無繼續施用毒品傾向，由臺灣桃園地方法院檢察署檢察
    官分別於八十九年二月二十一日、九十二年一月十五日，以八十九年度偵字第七
    九三號、九十二年度毒偵字第五號不起訴處分確定。詎仍不思戒除毒癮，又基於
    施用第一級毒品海洛因及第二級毒品安非他命之概括犯意，自九十二年二月間起
    至同年六月一日止，連續在桃園縣桃園市○○路五七之八號三樓住處等處，施用
    第一級毒品海洛因多次；另自九十二年二月間起至同年六月一日止，亦連續在上
    址住處等處，施用第二級毒品安非他命多次。嗣分別於九十二年二月九日零時在
    桃園縣桃園市○○街六０巷二號四樓四０七室，為警查獲，並扣得第一級毒品海
    洛因一包（驗餘淨重０‧三二公克）、其所有供施用第一級毒品海洛因用之注射
    針筒八支；於九十二年四月二日凌晨一時三十分許亦在上址住處為警查獲，並扣
    第一級毒品海洛因一小包（驗餘淨重０‧一五公克）、其所有供施用第一級毒品
    海洛因用之注射針筒一支；於九十二年六月一日凌晨三時三十分許在高雄市○○
    區○○路與八德路口為警查獲，並扣得第一級毒品海洛因一包（驗餘淨重０‧０
    一公克）。並經依本院九十二年度毒聲字第一八八三號裁定令入戒治處所，施以
    強制戒治。
二、案經桃園縣警察局桃園分局、高雄市政府警察局刑警大隊分別報告台灣桃園地方
    法院檢察署檢察官偵查起訴。
    理    由
壹、程序部分：
    按刑事訴訟法業於被告行為後修正，並於九十二年二月六日經總統公布，同年九
    月一日起施行。修正後刑事訴訟法增訂第二百七十三條之一規定除被告所犯為死
    刑、無期徒刑、最輕本刑為三年以上有期徒刑之罪、或高等法院管轄第一審案件
    者外，於審判期日前之程序進行中，被告先就被訴事實為有罪之陳述時，審判長
    得告知被告簡式審判程序之旨，並聽取當事人、代理人、辯護人及輔佐人之意見
    後，裁定進行簡式審判程序。經查，本件被告楊景福被訴毒品危害防制條例一案
    ，非前開不得進行簡式審判程序之案件，經被告於本院審理時就被訴事實為有罪
    之陳述，且經本院告知被告簡式審判程序之旨，聽取被告及檢察官之意見後，爰
    依右開刑事訴訟法第二百七十三條之一之規定，當庭裁定改依簡式審判程序審判
    之，合先敘明。
貳、實體部分：
一、右揭事實，業經被告甲○○坦承不諱，而查獲被告時所採集之尿液，經送驗結果
    尿液均有嗎啡（海洛因經人體代謝呈嗎啡陽性反應）、甲基安非他命陽性反應，
    此有臺灣檢驗科技股份有限公司九十二年五月十九日濫用藥物尿液檢驗報告、桃
    園縣衛生局九十二年五月二十三日不法尿液檢定書及高雄市立凱旋醫院九十二年
    六月十二日煙毒尿液檢驗成績書各一紙附卷可參，且有如事實欄所示之扣案物品
    可資佐證，且被告先後為警查獲時所持有之物品確為第一級毒品海洛因無訛，有
    法務部調查局九十二年三月四日調科壹字第０八０００六一七四號、九十二年四
    月二十九日調科壹字第０八００六三三九號、九十二年七月一日調科壹字第二二
    ００一五四九六號鑑定通知書各一紙附卷可稽。是被告之自白與事實相符，其多
    次施用第一級毒品海洛因、第二級毒品安非他命之事實，堪以認定。又被告於八
    十九年及九十一年間因施用毒品案件，經本院先後於八十九年一月二十九日以八
    十九年度毒聲字第七三六號、九十一年度毒聲字第三六八三號裁定送觀察、勒戒
    後，均認無繼續施用毒品傾向，由臺灣桃園地方法院檢察署檢察官分別於八十九
    年二月二十一日、九十二年一月十五日，以八十九年度偵字第七九三號、九十二
    年度毒偵字第五號不起訴處分確定在按等情，此亦有台灣高等法院被告全國前案
    紀錄表及臺灣桃園地方法院檢察署刑案查註紀錄表在卷可考，從而被告係三犯毒
    品危害防制條例之罪，亦堪認定。故本件事証明確，被告犯行洵堪認定，應予依
    法論科。
二、核被告楊景福所為，係犯毒品危害防制條例第十條第一項之施用第一級毒品罪及
    同條例第十條第二項之施用第二級毒品罪。被告持有第一級毒品海洛因及第二級
    毒品安非他命，意在供己施用，其持有海洛因與安非他命之低度行為皆應各為其
    施用之高度行為吸收，均不另論罪。又被告先後多次施用第一級毒品海洛因與第
    二級毒品安非他命之行為，均時間緊接，犯罪構成要件相同，各顯係基於概括犯
    意為之，均應依連續犯規定以一罪論，並各依法加重其刑。其所犯上開二罪之間
    ，犯意各別，行為互殊，應予分論併罰。爰審酌被告施用毒品次數，犯行所生危
    害，已曾因相同犯行經觀察、勒戒等處遇後猶未能使其知所省惕，根絕施用毒品
    惡習，足徵其沾染甚深，及犯後態度，坦承犯行等及其他一切情狀，各量處如主
    文所示之刑，並定其應執行之刑。
三、沒收：
  (一)扣案之第一級毒品海洛因一包（驗餘淨重０‧三二公克）、第一級毒品海洛因一
    小包（驗餘淨重０‧一五公克）、第一級毒品海洛因一包（驗餘淨重０‧０一公
    克），係屬毒品，應依毒品危害防制條例第十八條第一項前段之規定沒收並銷燬
    之。
  (二)而扣案之施用毒品器具注射針筒共計九支為被告所有供施用第一級毒品海洛因之
    用，業據被告供承在卷，因注射針筒非屬專供施用毒品所用之物，故應依刑法第
    三十八條第一項第二款之規定，予以宣告沒收。
據上論斷，應依刑事訴訟法第二百七十三條之一、第二百九十九條第一項前段，毒品
危害防制條例第十條第一項、第二項、第十八條第一項前段，刑法第十一條前段、第
五十六條、第三十八條第一項第二款、第五十一條第五款，判決如主文。
本案經檢察官廖先志到庭執行職務。
中      華      民國    九十二    年    十一    月    二十八    日
                                  臺灣桃園地方法院刑事第十二庭
                                      法  官    黃永定
右正本證明與原本無異。
如不服本判決，應於判決送達後十日內向本院提出上訴狀( 應附繕本 )，上訴於臺灣
高等法院。
                                      書記官    施春祝
中      華      民      國    九十二    年     十一     月    二十八    日
附論罪科刑依據之法條：
毒品危害防制條例第十條
施用第一級毒品者，處六月以上五年以下有期徒刑。
施用第二級毒品者，處三年以下有期徒刑。


司法院資訊處製作；財團法人民間司法改革基金會備份。
